臺灣花蓮地方法院刑事判決
                                     110年度交易字第63號
公  訴  人  臺灣花蓮地方檢察署檢察官
被      告  任家和


上列被告因公共危險等案件，經檢察官提起公訴（110 年度偵字
第759 號），被告於本院準備程序中，就被訴事實為有罪之陳述
，經本院告知簡式審判程序意旨，並聽取公訴人及被告之意見後
，本院裁定改依簡式審判程序審理，並判決如下：
    主  文
任家和犯駕駛動力交通工具吐氣所含酒精濃度達每公升零點二五
毫克以上罪，處有期徒刑陸月，如易科罰金，以新臺幣壹仟元折
算壹日；又犯過失傷害罪，處有期徒刑肆月，如易科罰金，以新
臺幣壹仟元折算壹日。應執行有期徒刑捌月，如易科罰金，以新
臺幣壹仟元折算壹日。
    事  實
一、任家和於民國110年1月21日晚間8時至翌（22）日凌晨0時許
    ，在花蓮縣○○鄉○里○路00巷00弄0 號之住處飲用含有酒精成
    分之米酒後，基於酒後駕駛動力交通工具之犯意，於該日凌
    晨4時許自上開地點駕駛車牌號碼000-0000 號自用大貨車並
    行駛於道路上。嗣因與莊信吉騎乘普通重型機車發生碰撞（
    詳如事實欄二所示），經警到場處理，並於同日上午 8時58
    分許對任家和施以吐氣酒精濃度測試，測得其吐氣酒精濃度
    達每公升1.04毫克，始悉上情。
二、任家和於事實欄一所示時地駕車上路後，於同日上午8 時30
    分許，行經花蓮縣富里鄉臺九線286.95公里南下車道處，本
    應注意車前狀況以隨時採取必要之安全措施，而依當時天候
    晴、市區柏油路面乾燥、無缺陷及障礙物、視距良好，並無
    不能注意之情事，竟疏未注意及此，並以時速70公里之速度
    貿然超速行駛。適有騎乘車牌號碼000-000 號普通重型機車
    且行駛於對向車道之莊信吉，於行經該車道與福安路之交岔
    路口欲左轉至大莊路時，亦疏未注意保持安全距離並讓直行
    車先行，遂遭任家和駕駛之上開車輛碰撞而人車倒地，致莊
    信吉受有多處損傷、右側第一肋至第九肋肋骨多發性閉鎖性
    骨折合併右側肺挫傷、上頷竇骨折、右側肩膀脫位、創傷性
    氣胸、創傷性蜘蛛網膜下出血、右側腎上腺血腫、心包膜積
    氣、縱膈腔氣腫、左腳創傷性傷口之傷害。
三、案經莊信吉訴請暨花蓮縣警察局玉里分局報請臺灣花蓮地方
    檢察署檢察官偵查起訴。
    理  由
一、認定犯罪事實所憑之證據及理由：
（一）上開犯罪事實，業據被告任家和於警詢、偵查、本院準備
      及審理程序時均坦承不諱（見警卷第7-11頁、偵字卷第30
      頁、本院卷第51、333 頁），復有道路交通事故現場圖、
      道路交通事故調查報告表（一）、（二）、當事人酒精測
      定紀錄表、花蓮縣警察局舉發違反道路交通管理事件通知
      單、財團法人台灣電子檢驗中心呼氣酒精測試器檢定合格
      證書、花蓮縣警察局吐氣酒精濃度檢測程序暨拒測法律效
      果確認單、現場及監視器翻拍照片數幀、花蓮縣警察局玉
      里分局交通分隊道路交通事故肇事人自首情形紀錄表、證
      號查詢汽車駕駛人資料、車號查詢汽車車籍資料、交通部
      公路總局臺北區監理所花東區車輛行車事故鑑定會鑑定意
      見書、佛教慈濟醫療財團法人花蓮慈濟醫院（下稱花蓮慈
      濟醫院）出具之告訴人莊信吉診斷證明書數紙、病情說明
      書及病歷資料等件附卷可參（見警卷第19-27、33-71、10
      5、109頁、偵字卷第49-51頁、他字卷第47-51頁、本院卷
      第69-301頁），堪認被告任意性自白與事實相符，應屬可
      信。另依卷附花蓮慈濟醫院出具之病情說明書所載，告訴
      人於案發當日經送醫急診時，尚受有上頷竇骨折及右側肩
      膀脫位等傷害（見本院卷第70頁），但此部分未見檢察官
      起訴書予以載述，爰就告訴人所受傷害結果補充如事實欄
      二所示，併予敘明。
（二）按汽車行駛時，駕駛人應注意車前狀況，並隨時採取必要
      之安全措施，且行車速度，依速限標誌或標線之規定，無
      標誌或標線者，行車時速不得超過50公里，道路交通安全
      規則第94條第3項及第93條第1項第1 款前段分別定有明文
      。被告於案發時領有普通貨車駕駛執照，有證號查詢汽車
      駕駛人資料在卷可參（見警卷第105 頁），依其智識及駕
      駛經驗，對於上開規定自無不知之理，且本件事故發生時
      之天候晴、市區柏油路面乾燥、無缺陷及障礙物、視距良
      好，亦有道路交通事故調查報告表（一）附卷可佐（見警
      卷第21頁），客觀上應無不能注意之情形，惟被告仍疏未
      注意車前狀況，復其自陳係以時速70公里之速度行經該處
      （見警卷第7頁、本院卷第333頁），遠逾案發地點規定之
      行車時速50公里（見上揭道路交通事故調查報告表【一】
      所示），顯有貿然超速行駛之情形，因而撞擊告訴人騎乘
      之普通重型機車，其行為確有過失甚明；至檢察官起訴書
      未記載被告有超速駕駛之情形，此部分應予補充如事實欄
      二所示。另告訴人所受上開傷勢，係因被告過失行為所致
      ，彼此間自有相當因果關係，至為明確。
（三）另告訴代理人固表示請本院審酌告訴人所受傷勢是否已達
      重傷程度等語（見本院卷第334 頁），惟告訴人就診之花
      蓮慈濟醫院所提供病情說明書「治療經過」欄記載略以：
      「主要先收入外科加護病房密切觀察，且外傷疼痛呼吸器
      依賴一陣子，過程中給予強力止痛、脫位覆位、麻醉科局
      域麻醉。創傷發炎性肋膜積液做過多次引流。左足複雜性
      傷口，請整形外科幫忙清創、植皮。整體狀況變好後復健
      加強，慢慢移除相關管路，後出院門診追蹤」等語（見本
      院卷第70頁），是本案並無證據顯示告訴人所受傷勢已達
      於身體或健康具有重大不治或難治之重傷程度，附此敘明
      。
（四）綜上所述，本案事證明確，被告犯行堪予認定，應予依法
      論科。
二、論罪科刑：
（一）核被告就事實欄一、二所為，分別係犯刑法第185條之3第
      1項第1款之吐氣所含酒精濃度達每公升0.25毫克以上而駕
      駛動力交通工具罪、同法第284 條前段之過失傷害罪。又
      被告於飲用酒類後駕駛車輛發生事故致人於傷，其因駕駛
      動力交通工具，而有吐氣所含酒精濃度達每公升0.25毫克
      以上，既經另論以刑法第185條之3第1項第1款之罪，則已
      就被告酒醉駕車行為予以處罰，是依刑罰禁止雙重評價及
      一行為不二罰之法律適用原則，被告所犯如事實欄二所示
      之過失傷害犯行，自無庸再依道路交通管理處罰條例第86
      條第1項之規定加重其刑（臺灣高等法院暨所屬法院105年
      度法律座談會刑事類提案第33號研討結果參照）；起訴意
      旨認應就被告過失傷害犯行，依上開規定加重其刑，即有
      誤會，此部分業據公訴檢察官於本院準備程序時當庭更正
      （見本院卷第51頁），併予敘明。
（二）被告所犯如事實欄一、二所示之罪，其犯意各別，行為互
      殊，應分論併罰。
（三）被告就其所犯事實欄二所示過失傷害罪部分，於肇事後尚
      未經有偵查犯罪職權之機關或公務員發覺前，主動向前往
      處理事故現場之員警坦承肇事，自首並接受裁判等情，有
      花蓮縣警察局玉里分局交通分隊道路交通事故肇事人自首
      情形紀錄表在卷可參（見警卷第33頁），符合自首規定，
      就此部分犯行應依刑法第62條前段規定減輕其刑。
（四）爰以行為人責任為基礎，審酌被告前於102年間及104年間
      均因公共危險案件，先後經本院以102年度花交簡字第338
      號、104年度花交簡字第372號判決判處有期徒刑4月、5月
      確定，復於109 年間因相同類型案件遭臺灣花蓮地方檢察
      署檢察官以109年度速偵字第320號緩起訴處分，其緩起訴
      期間至111年6 月1日屆滿，竟仍於上開緩起訴期間內再犯
      本案，可見被告未因前案而知所警惕，明知酒精成分對人
      之意識能力具有不良影響，酒後駕車對一般往來之公眾及
      駕駛人自身皆具有高度危險性，既漠視自己安危，亦罔顧
      公眾安全，於服用酒類後，吐氣所含酒精濃度高達每公升
      1.04毫克，仍駕駛容易造成重大傷亡之自用大貨車於道路
      行駛，危及道路交通安全及其他用路人生命、身體及財產
      安全，嗣因駕車不慎且超速行駛而肇事，造成告訴人受有
      如事實欄二所示傷害，並與告訴人就本案事故同為肇事因
      素，殊值非難。又被告於犯後雖知坦認犯行，惟迄今不僅
      未能與告訴人達成和解，亦未賠償告訴人任何損害；再考
      量告訴人因本案所受傷勢雖未達重傷程度，但依上揭花蓮
      慈濟醫院出具之診斷證明書及病情說明書所載，告訴人所
      受傷害難謂輕微，本案實不宜輕縱。另衡酌被告之犯罪情
      節、動機、目的、手段，以及其於本院審理時自陳之智識
      程度及家庭經濟狀況（見本院卷第334 頁）等一切情狀，
      分別量處如主文所示之刑及均諭知易科罰金之折算標準，
      復再衡酌被告上揭所犯各罪之犯罪手法、時間間隔、對法
      益侵害之程度，各罪依其犯罪情節所量定之刑及合併刑罰
      所生痛苦之加乘效果，暨其整體犯行之應罰適當性等總體
      情狀，定應執行之刑如主文所示，並諭知易科罰金之折算
      標準。
據上論斷，應依刑事訴訟法第273條之1第1 項、第299條第1項前
段、第310條之2、第454條第2項，刑法第185條之3第1項第1款、
第284 條前段、第62條前段、第51條第5款、第41條第1項前段、
第8項，刑法施行法第1條之1第1項，判決如主文。
本案經檢察官黃曉玲提起公訴，經檢察官黃雅楓、簡淑如到庭執
行職務。
中　　華　　民　　國　　110 　年　　10　　月　　19　　日
                  刑事第二庭    法　官　黃英豪
以上正本證明與原本無異。
如不服本判決應於收受送達後20日內向本院提出上訴書狀，並應
敘述具體理由。其未敘述上訴理由者，應於上訴期間屆滿後20日
內向本院補提理由書(均須按他造當事人之人數附繕本)「切勿逕
送上級法院」。告訴人或被害人如對於本判決不服者，應具備理
由請求檢察官上訴，其上訴期間之計算係以檢察官收受判決正本
之日期為準。　　　　　　　　　
中　　華　　民　　國　　110 　年　　10　　月　　19　　日

                                書記官  戴國安
附錄本案論罪科刑條文：
中華民國刑法第185條之3第1項
駕駛動力交通工具而有下列情形之一者，處2年以下有期徒刑，
得併科20萬元以下罰金：
一、吐氣所含酒精濃度達每公升零點二五毫克或血液中酒精濃度
    達百分之零點零五以上。
二、有前款以外之其他情事足認服用酒類或其他相類之物，致不
    能安全駕駛。
中華民國刑法第284條
因過失傷害人者，處1年以下有期徒刑、拘役或10萬元以下罰金
；致重傷者，處3年以下有期徒刑、拘役或30萬元以下罰金。